ŁUKASZ SOBOLA

FRONTEND DEVELOPER



DOŚWIADCZENIE

Prime Force

02/2019 - 01/2020

Junior Angular Developer

Byłem odpowiedzialny za budowę nowych i rozwój istniejących komponentów angularowych dla wewnętrzenego systemu zarządzania dokumentami dużego producenta samochodów z Monachium. Do moich zadań należy również pisanie testów End-To-End (E2E).

Hypermedia/Isobar

10-2012 - 02-2019

Senior Frontend Developer

Tworzyłem i utrzymywałem responsywne strony brandowe oraz platformy konkursowe. Byłem zaangażowany w pomoc przy rekrutacjach i wdrożenie nowych osób do zespołu.

Makolab

10-2010 - 10-2012

Junior Web Developer

Moje głownym zdaniem była modyfikacja szablonów do istniejących stron. Naprawiałem również błędy zgłoszone przez naszych testerów oraz klientów. Zajmowałem się także aktualizowałem treści na stronach.

PROFIL ZAWODOWY

Od 2012 roku pracuje jako frontend developer. W trakcie tego okresu byłem zaangażowany w kilkanaście a może i więcej projektów komercyjnych. Moją główną odpowiedzialnością jest tworznie warstwy prezentacyjnej stron internetowych na bazie projektów graficznych. Obecnie jestem skupiony na podnoszeniu moich kwalifikacji z zakresu JavaScript'u i jestem zaintersowany głównie tego typu projektami.

UMIEJĘTNOŚCI

TECHNOLOGIE

html5 css3 sass less **javascript** es6 typescript php .net rest api

BIBLIOTEKI I FRAMEWORKI

angular react **jquery bootstrap** foundation handlebars

NARZĘDZIA

vscode photoshop gulp parcel webpack git svn jira trello redmine wordpress

<u>INNE</u>

rwd bem methodology web accessibility

EDUKACJA

Uniwersytet Łódzki - Wydział Zarządzania

2004 - 2009

Zarządzanie i marketing Informatyka w zarządzaniu

KONTAKT

J +48 796 776 716 [tel:+48 796 776 716]

✓ lukasz.sobola@gmail.com [mailto:lukasz.sobola@gmail.com]

lukasz.sobola.com.pl [http://lukasz.sobola.com.pl]

web.zibeline.pl [http://web.zibeline.pl]

♦ Łódź 91-165, ul. Romera 21 [https://goo.gl/maps/9MAQN5XmAaroUzAB9]

wooqash [https://github.com/wooqash]

in Łukasz Sobola [https://www.linkedin.com/in/%C5%82ukasz-sobola-15b2a7157/]

@wooqash84 [https://twitter.com/wooqash84]

MOJE OSTATNIE REPOZYTORIA Z GITHUBA

GRAPHTEST

[https://github.com/wooqash/GraphTest] Zaktualizowano: 12/27/2019, 8:51:26 AM

CV

My own personal website

[https://github.com/wooqash/cv] Zaktualizowano: 12/2/2019, 2:23:33 PM

FRONT-WORKFLOW

ES6 Gulp workflow combined with Webpack

[https://github.com/wooqash/front-workflow] Zaktualizowano: 11/28/2019, 4:55:02 AM

WWCH

Weekly webdev challange

[https://github.com/wooqash/WWCH] Zaktualizowano: 6/21/2017, 4:02:01 PM

Wyrażam zgodę na przetwarzanie danych osobowych zawartych w niniejszym dokumencie do realizacji procesu rekrutacji zgodnie z ustawą z dnia 10 maja 2018 roku o ochronie danych osobowych (Dz. Ustaw z 2018, poz. 1000) oraz zgodnie z Rozporządzeniem Parlamentu Europejskiego i Rady (UE) 2016/679 z dnia 27 kwietnia 2016 r. w sprawie ochrony osób fizycznych w związku z przetwarzaniem danych osobowych i w sprawie swobodnego przepływu takich danych oraz uchylenia dyrektywy 95/46/WE (RODO).